臺灣臺北地方法院民事裁定
111年度北簡字第2998號
原      告  董健弘
被      告  合作金庫商業銀行股份有限公司

法定代理人  雷仲達
上列當事人間第三人異議之訴事件，本院判決如下：
    主  文
原告之訴駁回。
訴訟費用新臺幣壹仟肆佰肆拾元由原告負擔。
    理  由
一、按原告之訴，依其所訴之事實，在法律上顯無理由者，法院
    得不經言詞辯論，逕以判決駁回之；簡易訴訟程序，除本章
    別有規定外，仍適用第一章通常訴訟程序之規定，民事訴訟
    法第249條第2項第2款、第436條第2項分別定有明文。所謂
    原告之訴，依其所訴之事實，在法律上顯無理由者，係指依
    原告於訴狀內記載之事實觀之，在法律上顯然不能獲得勝訴
    之判決者而言（最高法院109年度台上字第1074號、108年度
    台上字第1225號、107年度台上字第1662號判決意旨參照）
    。
二、經查，本件原告起訴主張：原告係於民國100年間，將坐落
    臺北市○○區○○段○○段000地號土地上建物門牌號碼臺北市○○
    區○○○路0段000巷00○0號之房屋及基地持分，連同上開未保
    存登記增建建物（下合稱系爭不動產），一併信託移轉登記
    予百福能源管理股份有限公司，是上開未保存登記之增建建
    物為信託財產，依信託法第12條第1項本文規定應不得強制
    執行，被告竟以抵押債權人之身分向鈞院聲請裁定拍賣抵押
    物而取得執行名義，進而聲請強制執行，於110年間將系爭
    不動產拍賣而由訴外人黃素蘭、黃美玲2人買受，並已通知
    原告定於111年3月3日赴現場履勘點交事宜，上開未保存登
    記增建建物既同屬信託財產，爰依信託法第12條第2項規定
    ，於執行程序終結前，對被告提起第三人異議之訴，請求撤
    銷對上開未保存登記增建建物之強制執行程序等語。惟依原
    告於訴狀內記載之事實觀之，上開未保存登記增建建物於原
    告於111年2月17日起訴前，既已由黃素蘭、黃美玲應買並發
    給權利移轉證書（見本院卷第27頁），參諸最高法院110年
    度台抗字第1266號裁定：「不動產之拍賣程序，於拍定人繳
    足價金，經執行法院發給權利移轉證書，買受人取得拍賣不
    動產之所有權時，其拍賣程序即為終結」之旨，原告提起本
    件第三人異議之訴，在法律上顯然不能獲得勝訴之判決，其
    要件即有欠缺。嗣經本院於111年3月10日裁定命原告於5日
    內補正民事訴訟法第249條第2項第2款要件之欠缺，逾期不
    補正，即駁回原告之訴（見本院卷第37頁至第38頁）。該裁
    定已於111年3月15日送達原告，有送達證書足以證明（見本
    院卷第39頁）。而原告逾期迄今仍未補正，亦有本院收狀資
    料查詢清單、收文資料查詢清單在卷可參（見本院卷第41頁
    、第43頁）。基此，原告之訴在法律上顯無理由，爰不經言
    詞辯論，逕以判決駁回之。
三、據上論結，依民事訴訟法第436條第2項、第249條第2項第2
    款、第78條，判決如主文。本件訴訟費用額，依後附計算書
    確定如主文所示之金額。
中　　華　　民　　國　　111 　年　　3 　　月　　22　　日
                  臺北簡易庭    法  官  詹慶堂
計算書
項　　　　目             金 　額（新臺幣）　　   備註
第一審裁判費　　　       1,440元
合　　　　計　　　       1,440元　　　　　　　　　
上列正本係照原本作成。
如不服本判決，應於判決送達後20日內向本院提出上訴狀（須按
他造當事人之人數附繕本）。如委任律師提起上訴者，應一併繳
納上訴審裁判費。
中　　華　　民　　國　　111 　年　　3 　　月　　22　　日
                                書記官  馬正道